臺灣橋頭地方法院刑事判決　
111年度審訴字第295號
公  訴  人  臺灣橋頭地方檢察署檢察官
被      告  蔡鴻淵



上列被告因違反毒品危害防制條例案件，經檢察官提起公訴（11
1年度毒偵字第754號），被告於準備程序中就被訴事實為有罪之
陳述，經本院告知簡式審判程序之旨，並聽取被告與公訴人之意
見後，本院合議庭裁定由受命法官獨任進行簡式審判程序，判決
如下：
    主  文
丙○○犯施用第一級毒品罪，處有期徒刑柒月。
    事  實
一、丙○○前於民國110年間因施用毒品案件，經本院以110年度毒
    聲字第249號裁定送勒戒處所施以觀察、勒戒後，因認無繼
    續施用毒品之傾向，於同年10月18日期滿執行完畢釋放出所
    ，並經臺灣橋頭地方檢察署（下稱橋頭地檢署）檢察官以11
    0年度毒偵字第625、1022號為不起訴處分確定。詎其猶不知
    徹底戒絕毒癮，竟於前開觀察、勒戒執行完畢後3年內，仍
    基於施用第一級毒品海洛因及第二級毒品甲基安非他命之犯
    意，於111年2月15日上午7時許，在其先前位於高雄市○○區○
    ○路000巷00號之住處內，以將海洛因及甲基安非他命混合置
    於鋁箔紙上燒烤後，吸食所產生煙霧之方式，同時施用第一
    級毒品海洛因及第二級毒品甲基安非他命1次。嗣因丙○○為
    毒品定期採驗人口，經警持橋頭地檢署檢察官核發之強制到
    場（強制採驗尿液）許可書，於同年月17日下午2時25分許
    ，採集其尿液檢體送驗後，其檢驗結果呈第一級毒品海洛因
    代謝後之嗎啡及第二級毒品甲基安非他命代謝後之安非他命
    、甲基安非他命陽性反應，始查悉上情。
二、案經高雄市政府警察局岡山分局報告臺灣橋頭地方檢察署檢
    察官偵查起訴。
    理  由
一、本案被告丙○○所犯係死刑、無期徒刑、最輕本刑為3年以上
    有期徒刑以外之罪，亦非高等法院管轄之第一審案件，而被
    告於準備程序中就被訴事實為有罪之陳述，經本院告知簡式
    審判程序之意旨，並聽取被告及公訴人之意見後，爰依刑事
    訴訟法第273條之1第1項、第284條之1之規定，本院合議庭
    裁定由受命法官獨任進行簡式審判程序，合先敘明。
二、認定犯罪事實之證據及理由：
  ㈠前揭犯罪事實，業據被告於警詢及本院審理中均供承不諱（
    見警卷第4、5頁；審訴卷第73、77、78頁）；又被告於上揭
    時間為警所採集之尿液檢體，經送請正修科技大學超微量研
    究科技中心(下稱正修科技中心)檢驗後，其檢驗結果確呈有
    第一級毒品海洛因代謝後之嗎啡及第二級毒品甲基安非他命
    代謝後之安非他命、甲基安非他命陽性反應乙節，有被告之
    高雄市政府警察局岡山分局赤崁派出所偵辦毒品案件嫌疑犯
    尿液採證取號代碼對照表（取號代碼：岡111K065）及正修
    科技中心111年3月16日報告編號第R00-0000-000號尿液檢驗
    報告各1份在卷可按（見警卷第9、10頁）；基此，足認被告
    上開任意性之自白核與前揭事證相符，可堪採為認定被告本
    案犯罪事實之依據。
　㈡次按觀察、勒戒或強制戒治執行完畢釋放後，3年內再犯第10
    條之罪者，檢察官或少年法院（地方法院少年法庭）應依法
    追訴或裁定交付審理，毒品危害防制條例第23條第2項定有
    明文。經查，被告前於110年間因施用毒品案件，經本院以1
    10年度毒聲字第249號裁定送勒戒處所施以觀察、勒戒後，
    因認無繼續施用毒品之傾向，於同年10月18日期滿執行完畢
    釋放出所，並經橋頭地檢署檢察官以110年度毒偵字第625、
    1022號為不起訴處分確定等情，有被告之臺灣高等法院被告
    前案紀錄表1份在卷可查（見審訴卷第96、97、107頁）；則
    揆以前揭規定及說明，被告於經前開觀察、勒戒執行完畢釋
    放後，3年內再犯本案施用第一級毒品及第二級毒品犯行，
    則檢察官依前開規定逕予追訴，自屬合法。
　㈢綜上所述，本案事證已臻明確，被告上開施用第一級毒品海
    洛因、第二級毒品甲基安非他命犯行，均應洵堪認定。
三、論罪科刑：
　㈠核被告所為，係犯毒品危害防制條例第10條第1項之施用第一
    級毒品罪及同條第2項之施用第二級毒品罪。又被告持有第
    一級毒品海洛因、第二級毒品甲基安非他命後進而施用，其
    持有各該毒品之低度行為，已為其後施用各該毒品之高度行
    為所吸收，均不另論罪。再者，被告以一施用行為同時觸犯
    施用第一級毒品罪及施用第二級毒品罪等2罪名，為想像競
    合犯，應依刑法第55條前段之規定，從一重論以施用第一級
    毒品罪。
　㈡爰審酌被告前因施用毒品案件，經法院裁定施以觀察、勒戒
    程序執行完畢後，竟仍無視於毒品對於自身健康之戕害，未
    能徹底戒除毒癮，再次施用足以導致精神障礙及生命危險之
    成癮性毒品，因而違犯本案施用毒品犯行，任由毒品對自身
    健康造成戕害，並違反國家對於杜絕毒品犯罪之禁令，且對
    社會風氣、治安造成潛在危害，顯見被告法治觀念確屬薄弱
    ，並欠缺戒絕毒品之決心，其所為實不足取；惟念及被告於
    犯後已知坦承犯行，態度尚可；兼衡以施用毒品乃自戕一己
    之身體健康，並具有病患性人格特質，尚未直接危害社會或
    他人；另參諸施用毒品者均有相當程度之成癮性及心理依賴
    ，其犯罪心態與一般刑事犯罪之本質並不相同，應側重以適
    當之醫學治療及心理矯治處遇為宜；復考量被告係因罹患口
    腔癌，為了止痛而施用毒品等情（見警卷第5頁）；並酌以
    被告前已有施用毒品經判處罪刑確定之前科紀錄(參見被告
    前案紀錄表)；暨衡及被告之教育程度為國中畢業、家庭經
    濟狀況為勉持，及其自陳入監前無業、家中尚有母親、哥哥
    、女兒1名、兒子2名等家庭生活狀況（見被告警詢筆錄受詢
    問人欄所載〈警卷第3頁〉；審訴卷第79頁）等一切具體情狀
    ，量處如主文所示之刑。
據上論斷，應依刑事訴訟法第273條之1第1項、第284條之1、第2
99條第1項前段，毒品危害防制條例第10條第1項、第2項，刑法
第11條前段、第55條前段，判決如主文。
本案經檢察官甲○○提起公訴，檢察官乙○○到庭執行職務。
中　　華　　民　　國　　111 　年　　8 　　月　　9 　　日
                  刑事第四庭      法  官  許瑜容
以上正本證明與原本無異。
如不服本判決應於收受送達後20日內向本院提出上訴書狀，並應
敘述具體理由；如未敘述上訴理由者，應於上訴期間屆滿後20日
內向本院補提理由書（均須按他造當事人之人數附繕本）「切勿
逕送上級法院」。
中　　華　　民　　國　　111 　年　　8 　　月　　10　　日
                                  書記官  林榮志
附錄本案論罪科刑法條全文：
毒品危害防制條例第10條
施用第一級毒品者，處6 月以上5 年以下有期徒刑。
施用第二級毒品者，處3 年以下有期徒刑。